【裁判字號】    92,易,613
【裁判日期】    921112
【裁判案由】    竊盜
【裁判全文】
臺灣士林地方法院刑事判決                          九十二年度易字第六一三號
    公  訴  人  臺灣士林地方法院檢察署檢察官
    被      告  乙○○
                戊○○
右列被告因竊盜等案件，經檢察官提起公訴（九十二年度偵字第五０四七號），本院
判決如左：
    主  文
戊○○共同連續攜帶兇器竊盜，累犯，處有期徒刑拾月。
乙○○共同連續攜帶兇器竊盜，處有期徒刑柒月。緩刑參年。
    事  實
一、戊○○前因傷害致死案件經臺灣高等法院判處有期徒刑七年一月，嗣與妨害公務
    等罪合併定應執行有期徒刑七年六月，於民國九十年三月十六日縮刑期滿執行完
    畢，猶不知悛悔，戊○○與乙○○二人共同基於意圖為自己不法所有之概括犯意
    聯絡，先於民國九十二年四月中旬某日清晨六時許，在臺北縣新店市○○路○段
    二十九巷二號前，見不詳姓名者所竊沙鷗國際多媒體股份有限公司所有，改懸掛
    車牌號碼ＩＭ─五六八八號車牌，停放於上址之車號ＣＶ─九二一０號自用小客
    貨車車門未鎖，即由乙○○在旁把風，戊○○進入車內，利用放置車上客觀上足
    以危害人生命、身體安全之一字型螺絲起子一支，轉動鑰匙孔啟動引擎而竊取之
    。（二）戊○○與乙○○二人，因恐駕駛贓車遭警臨檢，復共同賡續前開意圖為
    自己不法所有之概括犯意聯絡，於民國九十二年四月二十三日某時，於桃園縣復
    興鄉哈嘎灣六號旁，由乙○○、戊○○分別持客觀上可供兇器使用之尖嘴鉗、一
    字型螺絲起子各一支，竊取黃忠義所有，車號ＡＪ─００六三號自小客車之車牌
    二面，竊得後掛於上開竊來之ＣＶ─九二一０號自小貨車上使用。嗣於同年五月
    十二日上午九時許，在臺北縣新店市○○路○段二十九巷二號前為警逮捕，扣得
    作案用之工具尖嘴鉗、螺絲起子等物。
二、案經臺北縣政府警察局新店分局報請臺灣士林地方法院檢察署檢察官偵查起訴。
    理  由
一、訊據被告戊○○對於上開連續竊盜之事實坦承不諱（本院九十二年十月二十九日
    審判筆錄），被告乙○○僅坦承與被告戊○○共同竊取車號ＡＪ─００六三號自
    小客車之車牌，但否認於被告戊○○竊取車牌號碼ＣＶ─九二一０號自用小客貨
    車時，伊有為戊○○把風之舉動。經查（一）被告戊○○於檢察官偵訊時供稱其
    在九十二年四月間，竊取車牌號碼ＣＶ─九二一０號車時，該車之車門未鎖，伊
    在偷車時有叫被告乙○○下車幫伊看著，如果看到人、車接近就喊伊一下，因伊
    怕被人抓到竊盜等語（偵查卷第六十八頁），被告乙○○於檢察官同日偵訊時亦
    表示被告陸候慶上開所述實在（偵查卷第六十八頁），被告乙○○固不否認曾於
    檢察官偵訊時為上開同意被告戊○○供述之陳述，惟辯稱當時精神不好想睡覺，
    沒有聽清楚云云，惟查檢察官上開偵訊之時間係九十二年七月十六日上午十時四
    十一分至同日上午十一時十分，有偵訊筆錄可稽（偵卷第六十六頁、第六十九頁
    ），並非夜間，被告乙○○辯稱當時精神不好想睡覺，殊違常情；且被告乙○○
    、戊○○均供稱於偵查中所述均係出於自由意志（本院九十二年十月二十二日準
    備程序筆錄第五頁），堪認被告戊○○、乙○○上開偵查中所為之陳述並非違法
    取供，且可信性極高，得為證據，是被告戊○○於偵查中供述被告乙○○於其偷
    車時在旁幫伊把風，自堪採信。（二）再查，被告二人於九十二年三、四月間因
    要載運桂竹筍，而竊取車牌號碼ＣＶ─九二一０號車業經陳明在卷（偵卷第六頁
    、第十五頁、本院九十二年十月二十九日審判筆錄第二十頁），且被告乙○○供
    述因閃避警察臨檢，故在九十二年四月下旬在桃園縣復興鄉○○道路偷竊車牌號
    碼ＡＪ─００六三號車牌，由伊動手竊取，但伊拔不起車牌，由被告戊○○幫忙
    拔起，是用尖嘴鉗、一字型起子，該車牌竊得後曾因去台南縣歸仁鄉送竹筍而使
    用過一次等語（本院九十二年十月二十九日審判筆錄第十七頁、第二十五頁），
    是被告二人於九十二年四月間共同載運桂竹筍營生，自無僅由被告戊○○竊車以
    因應無車可用之理，且被告乙○○並著手竊取車牌以避警臨檢，苟被告乙○○未
    參與竊車又何需懼警臨檢查獲而著手竊取車牌，其辯稱未參與竊取ＣＶ─九二一
    ０號自小貨車云云，顯不足採。（三）此外，復有被告持以竊車所用之一字型螺
    絲起子、尖嘴鉗各一支扣案可資佐證，並有贓物認領保管單二紙；車輛竊盜、車
    牌失竊資料個別查詢表─查詢車牌（輛）認可資料三紙；車輛尋獲電腦輸入單二
    紙在卷可稽，被告二人之犯行均堪以認定。（四）公訴人原起訴被告二人於九十
    二年四月十日凌晨，在台北縣汐止市○○路○段一八五號前竊取沙鷗國際多媒體
    股份有限公司（以下簡稱沙鷗公司）之ＣＶ─九二一０號自小貨車，雖證人丙○○證述ＣＶ─九二一０號之車係於九十二年四月十日凌晨在台北縣汐止市○○路
    ○段一八五號前失竊（偵卷第二十一頁、第六十七頁），惟被告二人堅稱係九十
    二年一月間即見該車停放在住處門前街道對面，迄同年四月間因前見該車擺放多
    時而竊取，且竊取時該車已懸掛ＩＭ─五六八八號之車牌等語。經查，被告二人
    於九十二年四月中旬自被告戊○○家門前對面車道竊取ＣＶ─九二一０號之自小
    貨車，俱如前述，然並無相當證據足堪認定被告二人係至汐止市○○路○段一八
    五號前竊車，且無證據證明被告竊得ＣＶ─九二一０號車時，該車並非懸掛ＩＭ
    ─五六八八號之車牌，且他人竊車後放置於被告戊○○住處前之車道對面，嗣被
    告起意竊取，亦非無可能，故被告二人辯稱未至汐止市竊得ＣＶ─九二一０號車
    應堪採信。至被告所辯於九十二年一月即見該ＣＶ─九二一０號車停放門前，無
    非係欲減輕竊盜惡意之避重就輕之詞，尚無可採。另證人甲○○證稱於九十二年
    一月間即見一台九人座紅色廂型車停放在被告戊○○家門前多時云云；證人丁○○更證稱九十一年一月間即見被告家對面停一台廂型車云云，惟證人所證與前開
    證人丙○○所證述九十二年四月份車子才在汐止市中國貨櫃前失竊相違，且互核
    證人甲○○、丁○○二人所證最初見到廂型車之時間相異，再者證人甲○○、丁○○均證述未見被告二人開過被告戊○○家門前之紅色廂型車（本院九十二年十
    月二十九日審判筆錄第六頁、第七頁、第十一頁），證人二人所述之紅色廂型車
    是否本案失審之ＣＶ─九二一０號自小貨車，尚屬可疑，是證人此部分之證言不
    可採。（五）公訴人另以被告二人於九十二年四月二十五日在台北縣汐止市○○
    路○段二二八巷路旁竊取車牌號碼ＩＭ─五六八八號之車牌二面，惟被告二人辯
    稱該二面ＩＭ─五六八八號車牌於竊得ＣＶ─九二一０號車時即已懸掛在上，渠
    等未竊取云云，經查並無證據證明被告二人竊得ＣＶ─九二一０號自小貨車時，
    該車並非懸掛ＩＭ─五六八八號之車牌，且被告二人如恐警察臨檢而竊取ＩＭ─
    五六八八號車牌懸掛，其等又何需另行竊取ＡＪ─００六三號之車牌懸掛使用，
    顯見被告二人辯稱ＩＭ─五六八八號二面車牌本來即懸掛於竊來之ＣＶ─九二一
    ０號自小貨車上，應堪採信，其等此部分之犯行尚無法證明，併此敘明。
二、按被告戊○○獨自或與乙○○共同行竊所攜帶之一字型起子，全長約十八公分，
    前端為金屬材質，質地堅硬，長約十公分，握柄部分為塑膠材質，業經本院勘驗
    屬實（本院九十二年九月十七日審判筆錄第三頁），若持之強暴、脅迫、抵抗，
    依一般社會觀念，皆足使人之生命、身體安全受有危害，堪認為兇器。且按攜帶
    兇器竊盜，祇須行竊時攜帶具有危險性之兇器為已足，並不以攜帶之初有行兇之
    意圖為必要。是核被告戊○○、乙○○所為均係犯刑法第三百二十一條第一項第
    三款之攜帶兇器竊盜罪。被告二人就竊盜犯行，有犯意聯絡，行為分擔為共同正
    犯。被告二人所犯二次竊盜犯行，均時間緊接，觸犯構成要件相同之罪，顯均係
    出於概括之犯意為之，均應論以連續犯一罪，並均依法加重其刑。又查公訴人雖
    起訴被告二人於九十二年四月二十五日在台北縣汐止市○○路○段二二八巷路旁
    竊取車牌號碼ＩＭ─五六八八號之車牌二面，惟被告二人此部分之犯行無法證明
    ，誠如前段一、（五）所述，惟公訴人認被告二人此部分之犯行與右揭事實欄之
    竊盜犯行有連續犯裁判上一罪之關係，爰不另為無罪之諭知。又查被告戊○○前
    因傷害致死案件經臺灣高等法院判處有期徒刑七年一月，嗣與妨害公務等罪合併
    定應執行有期徒刑七年六月，於九十年三月十六日縮刑期滿執行完畢，有臺灣高
    等法院被告全國前案紀錄表在卷可稽，被告戊○○於前案執行完畢後五年內，再
    犯有期徒刑以上之刑之本罪，為累犯，依法遞加重其刑。爰審酌被告二人為載運
    桂竹筍營生之犯罪動機、目的、手段、所竊得財物之價值、犯罪後大部分坦承犯
    行之態度等一切情狀，分別量處如主文所示之刑。又查被告乙○○前未曾受有期
    徒刑以上刑之宣告，有臺灣高等法院被告全國前案紀錄表，因一時失慮偶罹刑典
    ，事後坦承大部分犯行，已具悔意，經此偵審程序當知警惕，信無再犯之虞，其
    所宣告之刑，以暫不執行為適當，爰併諭知緩刑參年，以啟自新。
三、扣案之尖嘴鉗一支、一字型螺絲起子一支，被告供述雖係供犯罪所用之物，惟係
    取自ＣＶ─九二一０號車上之物（本院九十二年十月二十九日審判筆錄第十四頁
    ），非被告所有之物，爰不諭知沒收，附此敘明。
四、據上論斷，依刑事訴訟法第二百九十九條第一項前段，刑法第二十八條、第五十
    六條、第三百二十一條第一項第三款、第四十七條、第七十四條第一款，判決如
    主文。
本案經檢察官呂文忠到庭執行職務。
中      華      民      國      九十二      年    十一    月    十二    日
                                    臺灣士林地方法院刑事第二庭
                                         審判長法  官  杜  惠  錦
                           法  官  張  國  棟
                                               法  官  陳  章  榮
右正本證明與原本無異。
如不服本判決，應於判決送達後十日內，向本院提出上訴狀。
                                               書記官  劉  政  惠
中      華      民      國      九十二      年    十一    月    十四    日
附錄本判決論罪科刑依據之法條：
刑法第三百二十一條第一項
犯竊盜罪而有左列情形之一者，處六月以上、五年以下有期徒刑：
一、於夜間侵入住宅或有人居住之建築物、船艦或隱匿其內而犯之者。
二、毀越門扇、牆垣或其他安全設備而犯之者。
三、攜帶兇器而犯之者。
四、結夥三人以上而犯之者。
五、乘火災、水災或其他災害之際而犯之者。
六、在車站或埠頭而犯之者。


司法院資訊處製作；財團法人民間司法改革基金會備份。
